
**Opciones de salida de los chunks**

Salida por defecto

```{r}
knitr::opts_chunk$set(message = FALSE, warning = FALSE)
```


```{r}
z = 0:10
x = 1 + z
mean(x)
min(x)
max(x)
```

Opcion echo

echo=FALSE evita que el código se muestre en el documento

```{r}
z = 0:10
x = 1 + z
mean(x)
min(x)
max(x)
```


Opción message
message=FALSE Evita que se muestren los mensajes producidos por el código R
Salida sin opciones
```{r}
library(dplyr)
```


Opción warning
warning=FALSE Evita que se muestren los mensajes de advertencia producidos por el código R
salida sin opciones
```{r}
sqrt((-3):3)
```


Opción results
results permite indicar cómo debe aparecer el resultado de la ejecución del código en el documento final.
results=hide No muestra el resultado en el documento final
results=hold Muestra todos los resultados al final del documento
```{r}
z = 0:10
x = 1+z
mean(x)
min(x)
max(x)
```


Chunks dentro de parrafos o "en modo línea"
La raiz cuadrada de 25 es `r sqrt(25)` y la de 9 es `r sqrt(9)`

```{r}
plot(iris[,3:4], main = "Pétalos de iris",
     xlab = "Largo", ylab = "Ancho", pch = 18)
```

Modificando la altura y la anchura del gráfico en R en pulgadas con las opciones fig.height y fig.width:

```{r, fig.height=4, fig.width=4}
# fig.height=4, fig.width=4
plot(iris[,3:4], main = "Pétalos de iris",
     xlab = "Largo", ylab = "Ancho", pch = 18)
```

Para reducir en un tanto por ciento el gráfico original

```{r, out.width='40%'}
# out.width='40%'
plot(iris[,3:4], main = "Pétalos de iris",
     xlab = "Largo", ylab = "Ancho", pch = 18)
```

Utilizando la opción fig.align para alinear los gráficos con respecto al texto

```{r, out.width='40%', fig.align='center'}
# out.width='40%'
plot(iris[,3:4], main = "Pétalos de iris",
     xlab = "Largo", ylab = "Ancho", pch = 18)
```





